JULIETA BIGOT

INFORMACIÓN PERSONAL

O Dirección: Senillosa 468 8°C - Capital Federal O Teléfono: 4922-2511 | Celular: 15-6-734-8700

o E-Mail: julietabigot@gmail.com

Fecha de Nacimiento: 02/08/1983 | Edad: 27 años

Estado Civil: SolteraD.N.I.: 30.409.075

OBJETIVO PROFESIONAL

Desempeñarme en una empresa de primer nivel, aportando todos mis conocimientos y experiencia, con total apertura hacia el aprendizaje continuo, logrando de esta manera un crecimiento profesional que será un aporte muy positivo en mi campo laboral y personal.

FORMACIÓN ACADÉMICA

- UNIVERSITARIA:
 - ${\color{blue}\circ}~2002-2010~|~F.A.D.U-U.B.A.~|~Arquitecta~~(Titulo~en~Trámite)$
- SECUNDARIA:
 - o 1997 2001 | Instituto Santa Cruz | Bachiller Mercantil

IDIOMAS

Ingles 2002 | Certificación PET | Universidad de Cambridge
 2001 | Sexto año Examen Libre (Oral y Escrito) | Lenguas Vivas

CONOCIMIENTOS INFORMATICOS

- o AutoCAD Revit Architecture
- o AutoCAD 3D 2D
- MS Project
- o Adobe Photoshop | Adobe Illustrator
- o 3D Studio MAX
- o Corel Draw
- Navisworks
- o Microsoft Windows 7, Vista, XP, 98, 95
- o Paquete MS-Office
- o Internet

- 2009 | Sonda Argentina | Capacitación para Técnicos e Ingenieros de aplicación de Autodesk para el área AEC.
- 2008 | BootCamp Autodesk (Mexico) | Capacitación de la Industria AEC. Revit Architecture / Revit Structure / Revit MEP / AutoCAD / AutoCAD Architecture / AutoCAD Electrical / AutoCAD Mecanical / AutoCAD MEP.
- 2006 | Sociedad Central de Arquitectos | AutoCAD 3D
- 2004 | Sociedad Central de Arquitectos | AutoCAD Avanzado
- 2004 | Sociedad Central de Arquitectos | AutoCAD Básico

HONORES

Colaboradora en el grupo de Proyecto que obtuvo el Primer Premio del Concurso Nacional de ideas y anteproyectos de Arquitectura para la Construcción de una Torre Única de Comunicaciones del Área Metropolitana.

Ministerio de Planificación Federal, Inversión Publica y Servicios; Sociedad Central de Arquitectos; Colegio de Arquitectos de la Provincia de Buenos Aires; Federación Argentina de Entidades de Arquitecto. Ref: Arq. Nadia Molina Guillemi Cel: 15-6153-4549.

EXPERIENCIA PROFESIONAL

- 06/2007 Actualidad LC Software (ex. Pixel Solutions) Tacuari 312 2°D Tel: 5219-4500
 - o Sector: CAD Solutions | Cargo: Responsable de Capacitación e Ingeniera de Aplicación BIM.
 - Área Arquitectura Autocad y Revit Architecture. Capacitaciones a Empresas Privadas y Públicas, Universidades Nacionales y Privadas y Particulares. Desarrollo, planeamiento e Implementación de software con tecnología BIM. Autocad Revit Architecture. Relevamiento. Dibujante de Revit y CAD. Presupuestos.
- 04/2009 Actualidad Trabajos Freelance
 - o Clientes: Acusourcing, WSDG, Havaianas, Hotel Bristol BA y Marval O'Farrel Mairal
 - Tareas: Creación de familias estandar .rfa (equipamiento mobiliario). Dibujante CAD y Revit Arquitecture. Modelado en 3D del proyecto para la remodelación de acceso de Hotel Bristol, Documentación y Renderización del mismo. Modelado 3D de 2 edificios de oficinas para el análisis de superficies y división de las mismas en áreas rentables, áreas de servicios y áreas de usos comunes.
- 08/2005 a 11/2005 Dirección General de Obras Públicas. Av. Independencia
 - Sector: Proyecto | Cargo Desempeñado: Dibujante.
 Tareas de Proyecto, Dibujo de CAD, Ploteos, Relevamiento de Obra y Documentación.
- 12/2001 a 07/2002 Contrucciones Noferco S.R.L. Manzanares 2014 Tel: 4702-0362
 - Sector: Personal | Cargo Desempeñado: Administrativa.
 Tareas Administrativas, Liquidación de Sueldos y Jornales, Certificaciones de Servicio, Legajos, Pago a Proveedores.